【裁判字號】    89,上訴,1008
【裁判日期】    890829
【裁判案由】    違反毒品危害防制條例
【裁判全文】
臺灣高等法院高雄分院刑事判決          八十九年度上訴字第一八號
    上訴人
    即被告      乙○○
右上訴人因違反毒品危害防制條例案件，不服臺灣高雄地方法院八十八年度訴字第二
三六七號，中華民國八十九年六月二十三日第一審判決（起訴案號：臺灣高雄地方法
院檢察署八十八年度偵字第二二一一九號、毒偵字第四八四號），提起上訴，本院判
決如左：
      主      文
上訴駁回。
      事實及理由
一、本案經本院審理結果，認第一審判決認事用法及量刑均無不當，應予維持，並引
    用第一審判決書記載之事實、證據及理由。
二、被告上訴未陳甲上訴理由，徒指摘原判決不當，自無可取，其上訴無理由、應予
    駁回。
三、被告經合法傳喚，無正當理由不到庭，爰不待其陳述逕行判決。
據上論斷，應依刑事訴訟法第三百六十八條、第三百七十三條、第三百七十一條，判
決如主文。
本案經檢察官邱榮藏到庭執行職務。
中    華    民    國     八十九     年       八       月      二十九    日
                              臺灣高等法院高雄分院刑事第九庭
                                  審判長法官  張甲松
                                        法官  任森銓
                                        法官  江泰章
右正本證甲與原本無異。
如不服本判決，應於判決送達後十日內向本院提出上訴狀，其未述理由者並應於提
出上訴狀後十日內向本院補提理由書（應附繕本)。
                                      書記官  黃一秋
中    華    民    國     八十九     年       八       月     三十一     日
                                                                        Ｋ
附件：
臺灣高雄地方法院刑事判決                        八十八年度訴字第二三六七號
    公  訴  人  臺灣高雄地方法院檢察署檢察官
    被      告  乙○○（公訴人誤載為邱瑞禎）
                        女  三十三歲（民國○○○年○月○○○日生）
                        住台中縣東區富台里練武一七七巷六號二樓之二
                        身分證統一編號：Ｚ000000000號
    指定辯護人  本院公設辯護人黃秋葉
右列被告因違反毒品危害防制條例案件，經檢察官提起公訴（八十八年度毒偵字第二
二一一九號、第四八四號），本院判決如左：
    主  文
乙○○連續施用第壹級毒品，累犯，處有期徒刑捌月。
扣案之第壹級毒品參小包（淨重肆點玖貳公克）、含第壹級毒品海洛因殘渣之注射針
筒拾貳支及吸管壹支，均沒收銷燬之。
    事  實
一、乙○○於民國八十二年間因施用毒品案件，經法院判處有期徒刑三年二月，並於
    八十六年七月二十六日縮刑期滿執行完畢。詎仍不知悔改，又於八十七年間因施
    用毒品案件，經台灣台中地方法院以八十七年度毒聲字第三四四六號裁定送觀察
    、勒戒後，經勒戒處所評定，認無繼續施用毒品之傾向，由臺灣台中地方法院檢
    察署檢察官於八十八年一月二十六日以八十七年度偵字第二五一四七號不起訴處
    分確定。竟仍不知悔改，基於概括之犯意，自八十八年八月份起至同年十月二十
    六日止，連續在高雄市小港區不詳之朋友住處，以不定期之頻率將第一級毒品海
    洛因以注射針筒施打其皮下組織之方式，施用第一級毒品海洛因多次，嗣分別於
    八十八年八月十八日下午三時四十分及八十八年十月二十六日下午五時許，為警
    分別在高雄市前鎮區○○○路十五號八樓八０七室及高雄苓雅區○○○路一０一
    號六樓十一室，分別扣得第一級毒品三小包（淨重四點九二公克）、含第一級毒
    品殘渣之注射針筒一支及含第一級毒品殘渣之吸管一支、注射針筒十一支等物，
    經本院以八十八年度毒聲字第七九九四號裁定送勒戒處所觀察、勒戒後，經臺灣
    高雄看守所附設勒戒處所觀察、勒戒後，由衛生醫療網支援醫師評定結果為「有
    繼續施用毒品傾向」。復經本院以八十八年度毒聲字第八七五六號裁定將其送戒
    治處所施以強制戒治一年。
二、案經高雄市政府警察局新興分局及苓雅分局報請臺灣高雄地方法院檢察署檢察官
    偵查起訴。
    理  由
一、右開事實，業經被告乙○○於本院審理時自白不諱，且被告被查獲時經警採取之
    尿液送驗，經檢出有嗎啡之陽性反應，此有高雄市立凱旋醫院八十八年十一月五
    日煙毒尿液檢驗成績書一紙及法務部調查局檢驗通知書各一紙附卷可稽，而扣案
    疑似海洛因粉末經送法務部調查局檢驗，確係海洛因，有該局鑑定通知書一份在
    卷可按，此外，扣案之注射針筒十二支及吸管一支，經本院依職權送往高雄醫學
    院附設中和紀念醫院鑑驗亦呈現含有第一級毒品殘留之反應，此亦有高雄醫學院
    附設中和紀念醫院Ｂ0000000及Ｂ0000000號檢驗報告單各一紙可
    資佐證。又被告前因施用毒品案件，經依臺灣台中地方法院八十七年度毒聲字第
    三四四六號裁定送觀察、勒戒後，認無繼續施用毒品之傾向，已由臺灣台中地方
    法院檢察署檢察官於八十八年一月二十六日以八十七年度偵字第二五一四七號不
    起訴處分確定，有該有臺灣高雄地方法院檢察署刑案資料查註記錄表在卷足憑。
    其於五年後再犯毒品危害防制條例第十條之罪，經裁定送觀察勒戒，認有繼續施
    用毒品傾向，亦有台灣高雄地方法院八十八年度毒聲字第七九九四號裁定及台灣
    高雄看守所附設勒戒處所高所坤戒勒字第四七二九號函送之證甲書一份附卷可參
    ，被告罪證甲確，應予依法論科。
二、核被告所為，係犯毒品危害防制條例第十條第一項之施用第一級毒品罪。被告持
    有第一級毒品海洛因，嗣進而施用之，持有之低度行為應為施用之高度行為所吸
    收，不另論罪。被告先後多次施用行為，時間緊接，犯罪構成要件相同，顯係出
    於概括之犯意為之，為連續犯，爰依刑法第五十六條之規定以一罪論，並加重其
    刑。又被告前於八十二年間因犯施用毒品案件，經法院判處有期徒刑三年二月，
    並於八十六年七月二十六日縮刑期滿執行完畢，此有台灣高等法院被告全國前案
    紀錄表一紙附卷足稽，茲於執行完畢後五年以內再犯有期徒刑以上之本罪，應依
    累犯規定遞加重其刑。爰審酌被告經二次觀察勒戒後仍再犯，顯見其並無戒除毒
    害之決心，意志薄弱，及其所犯罪行乃自戕之行為，尚無害及他人，犯後坦承犯
    行，態度良好等一切情狀，量處如主文所示之刑，以資懲儆。另扣案之第一級毒
    品海洛因三小包（淨重四點九二公克）及因與海洛因粉末無法剝離而須視同毒品
    之殘留海洛因粉末注射針筒十二支、吸管一支，均屬毒品，應併依毒品危害防制
    條例第十八條第一項規定，不問屬於犯人與否，均宣告沒收並銷燬之。至於扣案
    尚有夾鏈袋一只，惟該夾鏈袋經本院職權送往高雄醫學院附設中和紀念醫院鑑驗
    並無呈現含有第一級毒品殘留之反應，此有高雄醫學院附設中和紀念醫院Ｂ00
    00000號檢驗報告單各一紙，且被告於警訊中亦否認為其所有，是以該夾鏈
    袋既非被告所有，又非違禁物，本院依法自無從加以沒收，附此敘甲。
據上論斷，應依刑事訴訟法第二百九十九條第一項前段，毒品危害防制條例第十條第   臺灣臺北地方法院刑事判決                        八十八年度訴字第二三六?
   臺灣臺北地方法院刑事判決                        八十八年度訴字第二三六?
一項、第十八條第一項前段，刑法第十一條、第五十六條、第四十七條，判決如主文
。
中        華       民       國      八十九     年     六    月  二十三  日
                                     台灣高雄地方法院刑事第二庭              ，本院判決如左：
   ，本院判決如左：
                                         法  官 廖 建 瑜                         主  文
       主  文
右正本證甲與原本無異。
如不服本判決，應於判決送達後十日內，向本院提出上訴狀。
                                         書記官 歐 文 政
中    華    民    國      八十九      年      六      月      二十八    日
附錄本判決論罪之法條：
毒品危害防制條例第十條第一項
施用第一級毒品者，處六月以上五年以下有期徒刑。


司法院資訊處製作；財團法人民間司法改革基金會備份。
